臺灣桃園地方法院刑事判決　　　　　　　 94年度易字第598號
公　訴　人　臺灣桃園地方法院檢察署檢察官
被　　　告　甲○○
上列被告因違反毒品危害防制條例案件，經檢察官聲請以簡易判
決處刑（94年度毒偵字第516 號），本院桃園簡易庭（94年度桃
簡字第989 號）認應適用通常程序審判而移送前來，茲判決如下
：
    主  文
甲○○無罪。
    理  由
一、公訴意旨略以：被告甲○○前因施用第二級毒品安非他命案
    件，經裁定送觀察、勒戒後，認無繼續施用毒品之傾向，業
    經臺灣桃園地方法院檢察署檢察官於民國92年2 月6 日，以
    92年度毒偵字第152 號為不起訴處分確定。惟被告復於93年
    12月26日14時10分往前回溯26小時內之某時，在不詳地點，
    施用第二級毒品安非他命，嗣93年12月26日13時許，為警在
    桃園縣桃園市○○路建國公園內查獲，並扣得注射針筒1 支
    ，因認被告涉犯毒品危害防制條例第10條第2 項之施用第二
    級毒品罪嫌云云。
二、按犯罪事實應依證據認定之，無證據不得認定犯罪事實；不
    能證明被告犯罪者，應諭知無罪之判決，刑事訟訴法第154
    條第2 項、第301 條第1 項分別定有明文。又刑事訴訟法第
    30 0條所定科刑之判決，得就起訴之犯罪事實，變更檢察官
    所引應適用之法條者，係指法院於不妨害事實同一之範圍內
    ，得自由認定事實、適用法律而言，而事實是否同一，應視
    檢察官請求確定其具有侵害性之基本社會事實是否同一而定
    ，並以犯罪構成要件有無罪質上之共通性為具體判斷之標準
    （最高法院88年度臺非字第350 號判決要旨參照）。
三、本件公訴人認被告涉有施用第二級毒品罪嫌，無非以被告為
    警查獲後採集之尿液經送驗結果，係呈安非他命陽性反應，
    且有扣案之注射針筒1 支可資佐證，為其論述之依據。訊據
    被告則堅詞否認其事，辯稱：其只有施用海洛因，並未施用
    安非他命等語。經查：
（一）被告於93年12月26日為警查獲後採集之尿液檢體，經送驗
      結果，係呈嗎啡陽性、安非他命陰性反應，有桃園縣政府
      警察局刑警隊被採尿人姓名編號對照表、桃園縣政府警察
      局94年3 月31日桃警刑字第0940043265號函暨檢送之臺灣
      尖端先進生技醫藥股份有限公司於94年3 月25日出具之濫
      用藥物檢驗報告各1 份在卷可稽（見偵查卷第10、28、29
      頁）。被告上開驗尿結果，既呈安非他命陰性反應，則檢
      察官據此論斷被告有施用安非他命之犯行，顯有違誤。至
      被告為警查獲當日所扣得之注射針筒1 支，係被告所有供
      其施用海洛因所用之物，業據被告於警詢及本院審理時供
      陳明確（見偵查卷第6 頁、本院卷第34頁），自亦非認定
      被告有施用安非他命犯行之適合證據。是本案檢察官所舉
      證據，並不足以證明被告有何施用第二級毒品安非他命之
      犯行。
（二）公訴人於本院審理時，雖稱：檢察官起訴被告施用第二級
      毒品安他命，應係誤寫誤繕，施用毒品之時間、地點及扣
      案之物既無違誤，被告施用海洛因之犯行，與檢察官起訴
      施用安非他命之犯行為同一事實，爰請求法院變更起訴法
      條。然聲請簡易判決處刑書之犯罪事實欄已載明檢察官認
      定之被告犯行為「於93年12月26日14時10分許往前回溯26
      小時內某時，在不詳地點施用第二級毒品安非他命」，所
      犯法條欄亦記載「核被告所為，係犯毒品危害防制條例第
      10條第2 項之施用第二級毒品安非他命罪嫌」，兩相對照
      ，並無錯誤，尚難認有何誤寫誤繕之情事；而何謂第一級
      毒品、第二級毒品，毒品危害防制條例第2 條第2 項第1
      款、第2 款分別定有明文，二者之成癮性、濫用性及對社
      會危害性均有所不同，自難認施用第一級毒品罪與施用第
      二級毒品罪之間有何罪質上之共通性，二者之基本社會事
      實並不相同，本院亦不得變更起訴法條而就被告施用海洛
      因之犯行予以裁判。
四、綜上所述，檢察官所舉證據並不足以證明被告有何施用安非
    他命之犯行，本院復查無其他積極證據足認被告有檢察官所
    指犯行，不能證明被告犯施用第二級毒品罪，依法即應諭知
    被告無罪之判決。至於被告是否另涉犯施用第一級毒品罪，
    應由檢察官另行處理。
五、檢察官另行移送併辦（臺灣桃園地方法院檢察署94年度毒偵
    字第2560號，含同署94年度毒偵字第2951號）部分，因本案
    既經諭知無罪之判決，併案部分即無從與起訴部分發生裁判
    上一罪關係，本院無從併予審究，應退回由檢察官另行處理
    。
據上論斷，應依刑事訴訟法第301條第1項，判決如主文。
本案經檢察官古慧珍到庭執行職務。
中　　華　　民　　國　　94　　年　　9 　　月　　7 　　日
                      刑事第十庭審判長法  官  江德民
                                      法  官  蔡和憲
                                      法  官  許炎灶
以上正本證明與原本無異。
如不服本判決，應於判決送達後10日內向本院提出上訴狀（應附
繕本），上訴於臺灣高等法院。
　　　　　　　　　　　　　　　        書記官　文巧雲
中　　華　　民　　國　　94　　年　　9 　　月　　16　　日
